#### **MAFFO MELAGUI Aurelie Gaelle**

#### Junior développeuse Full Stack

Je suis passionnée par le web et les nouvelles technologies et actuellement étudiante en troisième année de bachelier en informatique de gestion à l'EPFC Bruxelles.

Junior développeuse full stack possédant une expérience dans plusieurs environnements et technologies, en particulier C#, Java orientée objet, .NET Core, Angular , Javascript et Typescript.

✓Rigoureuse ✓Team work ✓Fast Learner

- **☑** gaellemaffo@yahoo.fr
- vrue Eloy 64 1070 Anderlecht
- in www.linkedin.com/in/aurelie-gaelle-maffo-melagui-57b9371b5
- (+32) 467 86 18 66
- https://github.com/maffo-gaelle

## **Compétences**





Excellentes connaissances en HTML, CSS, préprocesseur SASS, Bootstrap





**Projet réalisé:** avec un front-end Angular + backend ASP.NET CORE utilisation d'Angular matérial. Projet similaire à la célèbre application de répartition de tâches Trello

Voici le lien vers le répertoite git: https://github.com/maffo-gaelle/trello



••••

**Projet réalisé:** Petite application Angular d'une agence immobilière en utilisant la base de données firebase

Projet en cours de réalisation: Voir rubique ASP.NET CORE



••••

**Projet réalisé:** voir la rubrique PHP



....

**Projet réalisé:** voir la rubrique ASP.Net CORE



••••

**Projet réalisé:** réaliser une application desktop de gestion de questions et réponses similaire à www.stackoverflow.com avec C#, Entity Framework, WPF

**Projet réalisé:** réaliser un site web de gestion de questions et réponses similaire à www.stackoverflow.com avec PHP, JAVASCRIPT, AJAX, JQUERY et le design pattern MVC.

Voici le lien vers le répertoite git: https://github.com/maffo-gaelle/stack-overflow



••••

**Projet réalisé:** réaliser un site web de gestion de questions et réponses similaire à www.stackoverflow.com avec PHP, JAVASCRIPT, AJAX, JQUERY et le design pattern MVC.

Voici le lien vers le répertoite git: https://github.com/maffo-gaelle/stuck-overflow



....

Excellentes connaissances de java et surtout de la programmation orientée objet. Projet en cours de réalisation



000

**Projet réalisé:** voir rubrique PHP. A raffraichir





Linux Connaissances de base, en cours d'apprentissage.

# Expériences professionnelles

- 2012-2014 : Assistante Front Office à CAPCOL microfinance (Cameroun)
- 2015-2016 : Collaboratrice prêt-à-porter KIABI (Italie)
- 2014(2mois): Animatrice dans un camp de vacances pour enfants en montagne (Italie)

#### **Formations**

2018-2021: Etudiante en Informatique de gestion à EPFC-ULB (Ecole de Promotion et de Formation Continue de l'ULB).

2018(3mois): cours de néerlandais au CPAB Niveau A2

2012/2014: BTS en banque finance au Cameroun Enseignement Supérieur des Professeurs Réunis

# Formations complementaires

Attestation de Formation Bruxelles-Formation : Javascript avancé (3 jours)

Attestation de Formation Bruxelles-Formation : HTML, CSS (15 jours)

Attestation de Formation Bruxelles-Formation : Fondamentaux de la programmtion ASP.Net Core (15 jours)

## Langues

Français : Langue maternelle

Italien: niveau avancé

Anglais : niveau intermédiaire, en cours

d'apprentissage

Néerlandais: niveau A2

### **Loisirs**

Balade, cinéma, cuisine

